臺灣臺中地方法院刑事判決
111年度簡上字第15號
上  訴  人
即  被  告  陳睿杰



輔  佐  人
即被告之母  劉秀宜
上列上訴人即被告因毒品危害防制條例案件，不服本院臺中簡易
庭中華民國110年11月18日110年度中簡字第2377號第一審刑事簡
易判決（聲請簡易判決處刑案號：110年度偵字第27868號），提
起上訴，本院管轄之第二審合議庭判決如下：
    主    文
上訴駁回。
甲○○緩刑貳年，並應於緩刑期間內接受受理執行之地方檢察署所
舉辦之法治教育貳場次。緩刑期間付保護管束。
    犯罪事實
一、甲○○明知不得非法持有第二級毒品，竟基於持有第二級毒品
    之犯意，於民國109年10、11月間某日，在臺中市○○區○○街0
    0號「18TC」夜店，向姓名、年籍不詳之成年男子，無償取
    得含有第二級毒品四氫大麻酚之大麻煙油1支後持有之。嗣
    於110年3月30日上午11時4分許，為警在其位於臺中市○○區○
    ○路000號之1（B105）之居所扣得前開大麻煙油1支。
二、案經新竹市警察局報告臺灣臺中地方檢察署檢察官偵查後聲
    請簡易判決處刑。
    理    由
壹、證據能力之說明：
    按刑事訴訟法第159條之5規定：「被告以外之人於審判外之
    陳述，雖不符前4條之規定，而經當事人於審判程序同意作
    為證據，法院審酌該言詞陳述或書面陳述作成時之情況，認
    為適當者，亦得為證據。當事人、代理人或辯護人於法院調
    查證據時，知有第159條第1項不得為證據之情形，而未於言
    詞辯論終結前聲明異議者，視為有前項之同意」，其立法意
    旨在於傳聞證據未經當事人之反對詰問予以核實，原則上先
    予排除，惟若當事人已放棄詰問或未聲明異議，基於證據資
    料愈豐富，愈有助於真實發現之理念，且強化言詞辯論原則
    ，法院自可承認該傳聞證據例外擁有證據能力。查本判決下
    列所引用未符合刑事訴訟法第159條之1至第159條之4規定之
    傳聞證據，業經本院當庭直接提示而為合法之調查，檢察官
    、上訴人即被告甲○○及其輔佐人就該等證據之證據能力均表
    示沒有意見等語（見本審卷第39至41頁），本院審酌前開證
    據作成或取得之狀況，並無非法或不當取證之情事，且與待
    證事實具有關連性，認為以之作為證據應屬適當，揆諸上開
    規定，自均具有證據能力；又本判決下列所引用之其餘非供
    述證據，並無證據證明係實施刑事訴訟程序之公務員因違背
    法定程序所取得，依同法第158條之4規定之反面解釋，亦均
    具有證據能力。
貳、認定犯罪事實所憑之證據及理由：
一、訊據被告對於上開犯罪事實，業於警詢、偵訊、本審審理程
    序時均坦承不諱（見毒偵字卷第15至21、93至95頁、本審卷
    第38、41頁），並有本院110年聲搜字第450號搜索票、新竹
    市警察局少年隊搜索筆錄、無應扣押之物證明書、被告110
    年3月30日自願受搜索同意書、新竹市警察局少年隊搜索扣
    押筆錄、扣押物品目錄表、扣押物品收據、搜索現場照片及
    扣案證物、秤重照片、扣案之大麻煙油初步鑑驗測試照片、
    新竹市警察局110年度保管字第3197號扣案物品清單、扣案
    之電子菸主體、手機照片、新竹市警察局110年度毒保字第2
    15號扣押物品清單、台灣尖端先進生技醫藥股份有限公司毒
    品原物鑑定實驗室毒品證物110年4月15日鑑定分析報告、扣
    案大麻煙油外觀及秤重照片（見毒偵字卷第23、27至35、39
    至53、75、101、109至113、123至125頁）等在卷可稽。
二、綜上各節相互佐證，被告自白核與事實相符，應堪採信，本
    案事證明確，被告犯行堪以認定，應予依法論科。
參、論罪科刑
　　核被告所為，係犯毒品危害防制條例第11條第2項之持有第
    二級毒品罪。
肆、維持原判決之理由：
一、按刑罰之量定，屬法院自由裁量之職權行使，應審酌刑法第
    57條所列各款事由及一切情狀，為酌量輕重之標準，並非漫
    無限制；量刑輕重係屬事實審法院得依職權自由裁量之事項
    ，苟已斟酌刑法第57條各款所列情狀而未逾越法定刑度，不
    得遽指為違法；且在同一犯罪事實與情節，如別無其他加重
    或減輕之原因，下級審量定之刑，亦無過重或失輕之不當情
    形，則上級審法院對下級審法院之職權行使，原則上應予尊
    重（最高法院72年台上字第6696號判例要旨、75年台上字第
    7033號判例要旨及85年度台上字第2446號刑事判決參照）。
二、原審審理結果，認被告上開犯行事證明確，審酌：㈠被告正
    值青年具有一定智識及社會經驗，而知悉毒品非但戕害身心
    ，並有危害社會治安之虞，卻仍恣意持有第二級毒品，助長
    毒品氾濫之風，誠屬不該，惟被查獲持有之第二級毒品數量
    非鉅，犯罪之惡性尚非重大；㈡被告為高中在學、家庭經濟
    狀況小康（見毒偵卷第15頁）之智識程度及生活狀況；㈢被
    告犯後坦承犯行之犯後態度等一切情狀，量處拘役50日，並
    諭知易科罰金之折算標準。另依毒品危害防制條例第18條第
    1項前段規定，就扣案之大麻煙油1支宣告沒收銷燬之。經核
    原審業已說明認定被告犯罪所憑證據及理由，認事用法均無
    違誤，量刑亦屬妥適。
三、被告上訴意旨略以：本案員警至被告臺中市豐原區住處搜索
    時，並未搜索到任何違禁物，是輔佐人為了被告，主動告知
    員警至被告位於新富路居所搜索，而扣得本案第二級毒品大
    麻煙油。被告剛滿18歲未久，請求給予自新機會等語。
四、惟查：原審認事用法並無違誤，原審於判決時所為之量刑，
    顯已依刑法第57條規定，就其科刑時應審酌及注意之事項加
    以斟酌考量，並未逾越法定刑度，亦無何過重、過輕情形，
    即無不當之處。從而，本院認原審就量刑上，並無濫用自由
    裁量之情形，實難認有變更原判決所量處刑度之必要。從而
    ，被告本案上訴即屬無理由，應予駁回。
五、被告前未曾因故意犯罪受有期徒刑以上之宣告，有卷附臺灣
    高等法院被告前案紀錄表附卷可稽，其因一時失慮，致涉本
    案犯行，固非可取，惟審酌被告本案犯行時年紀尚輕，或因
    思慮欠周，然審酌其犯後始終能坦認犯行，尚見悔意，堪信
    被告經此偵、審程序及刑之宣告，當知所警惕而無再犯之虞
    ，本院綜合各情，認其所受刑之宣告以暫不執行為適當，爰
    依刑法第74條第1項第1款之規定宣告緩刑2年；惟為使被告
    記取教訓，強化法治認知，爰依刑法第74條第2項第8款規定
    ，命其應接受法治教育2場次。另依刑法第93條第1項第2款
    之規定，諭知緩刑期間付保護管束。倘被告未遵循本院所諭
    知如主文所示之負擔，情節重大，足認原宣告之緩刑難收其
    預期效果，而有執行刑罰之必要者，依刑事訴訟法第476條
    及刑法第75條之1第1項第4款之規定，檢察官得向本院聲請
    撤銷上開緩刑之宣告，併予敘明。
據上論斷，應依刑事訴訟法第455條之1第1項、第3項、第368條
，刑法第74條第1項第1款、第2項第8款、第93條第1項第2款，判
決如主文。
本案經檢察官陳信郎聲請簡易判決處刑，檢察官乙○○到庭執行
職務。 
中　　華　　民　　國　　111 　年　　5 　　月　　5 　　日
                  刑事第九庭  審判長法  官  陳培維
                                    法  官  鄭永彬
                                    法  官  陳怡珊
以上正本證明與原本無異。
本件不得上訴。
                                    書記官  吳韻聆
中　　華　　民　　國　　111 　年　　5 　　月　　5 　　日
毒品危害防制條例第11條第2項
持有第二級毒品者，處2年以下有期徒刑、拘役或新臺幣20萬元
以下罰金。